臺灣臺北地方法院刑事判決　　　　　　　　　　　　九十三年度交易字第三八一號
　　公　訴　人　臺灣臺北地方法院檢察署檢察官
　　被　　　告　乙○○
右列被告因過失傷害案件，經檢察官提起公訴（九十三年度偵字第一四一二五號），
本院判決如左：
    主  文
乙○○因過失傷害人，處拘役參拾日，如易科罰金，以佰元折算壹日。
    事  實
一、乙○○於民國九十三年六月六日十三時五分許，駕駛王峻德所有車號ＦＥ─五八
    五一號自用小客車，沿臺北市○○○○道路平面車道由南往北方向行駛，途經該
    路與青年路口時，本應注意駕駛人駕駛汽車，應遵守道路交通標誌、標線、號誌
    之指示，且在該路口亦設有禁止左右轉之標誌，而當時為晴朗之午後，日間自然
    光線充足，道路為乾燥、無缺陷、無障礙物之柏油路面，視距良好，並無不能注
    意之情事，竟疏於注意甲○○騎乘車號ＡＵＶ─０七九號重型機車，沿臺北市○
    ○路自北向南駛來，即貿然右轉，致使甲○○煞車不及，其車頭遭乙○○駕駛之
    車輛左前車頭撞及倒地，甲○○因此受有兩側下肢擦傷之傷害。乙○○肇事後，
    於未被有偵查犯罪職權之機關或公務員發覺前，即主動向據報前來處理車禍之臺
    北市政府警察局交通警察大隊萬華分隊警員張振東自首其上開肇事致人受傷之犯
    行，並表示願意接受裁判。
二、案經告訴人甲○○訴由臺北市政府警察局萬華分局報告臺灣臺北地方法院檢察署
    檢察官偵查起訴。
    理  由
一、訊據被告乙○○對於在右揭時間駕駛案外人王峻德所有車號ＦＥ─五八五一號自
    用小客車沿臺北市○○○○道路平面車道由南往北方向行駛，途經該路與青年路
    口時，違反禁止左右轉之道路交通號誌，貿然右轉，致撞及告訴人甲○○所騎乘
    車號ＡＵＶ─０七九號重型機車致告訴人因此受有兩側下肢擦傷之傷害等情，均
    坦承不諱。核與告訴人於偵查中之指訴相符，並有西園醫院九十三年六月十八日
    診斷證明書、道路交通事故現場圖、道路交通事故調查報告表(一)、(二)、道路交通
    事故談話紀錄表二份、道路交通事故補充資料表、照片十四張、車籍作業系統─
    查詢認可資料等在卷可稽，足佐被告前開出於任意性之自白確與事實相符，得採
    為認定事實之證據。
二、按駕駛駕駛汽車，應遵守道路交通標誌、標線、號誌之指示，道路交通安全規則
    第九十條前段定有明文，被告為考有駕駛執照之人，對此自應知之甚詳。而依卷
    附現場照片、道路交通事故調查報告表所載，肇事路口設有禁止左右轉之標誌，
    而事發當時為晴朗之午後、日間有自然光線、路面無缺陷、無障礙物、視距良好
    ，並無使被告不能注意遵循號誌指示行車之情事，被告亦坦認其乃違規右轉等語
    （見本院九十三年十一月四日準備程序筆錄第二頁），被告顯然並未遵循號誌指
    示行進，對本件事故之發生為有過失甚明。
三、告訴人雖於偵查中提出臺灣大學醫學院附設醫院（下稱臺大醫院）九十三年九月
    六日診斷證明書記載其「右手軸部血腫，右手腕關節囊腫」，並於九十三年九月
    一日住院接受皮下腫瘤摘除術等情，惟經本院向臺大醫院函詢結果謂：「造成甲
    ○○先生右手軸部腫塊及右手腕關節囊腫之原因不明，應與車禍無關」，有該醫
    院九十三年十一月二十五日（九十三）校附醫秘字第九三００二一三０九五號函
    暨所附病歷資料影本可參，是告訴人因本件車禍所受傷勢應僅為前開西園醫院診
    斷證明書所載之兩側下肢擦傷之傷害，尚難證明告訴人因此另受有「右手軸部血
    腫，右手腕關節囊腫」之傷害，亦附此說明。是本件事證明確，被告犯行已堪認
    定，應依法論科。
四、核被告所為，係犯刑法第二百八十四條第一項前段之過失傷害罪。被告於肇事後
    未被有偵查犯罪職權之機關或公務員發覺前，即主動向據報到場處理之臺北市政
    府警察局交通警察大隊萬華分隊員警張振東坦承肇事，有警製自首調查表在卷可
    參（見偵查卷第十七頁參照），為對於未發覺之罪自首而接受裁判，應依刑法第
    六十二條前段規定減輕其刑。爰審酌被告明知肇事路口設有禁止左右轉標誌，仍
    貿然右轉，置往來人車安全不顧，駕駛態度甚為輕忽，過失情節難謂輕微，然犯
    罪後坦承犯行，也數度表示願意賠償告訴人所受損害，然終因告訴人請求過高而
    未達成和解及告訴人所受傷害為兩側下肢擦傷，尚屬輕微，又未曾因犯罪經判決
    執行，有臺灣高等法院被告全國前案紀錄表供參，素行尚可等一切情狀，量處如
    主文所示之刑，並諭知易科罰金之折算標準，以資懲儆。
據上論斷，依刑事訴訟法第二百九十九條第一項前段，刑法第二百八十四條第一項前
段、第六十二條前段、第四十一條第一項前段，罰金罰鍰提高標準條例第一條前段、
第二條，判決如主文。
本案經檢察官張書華到庭執行職務
中　　　華　　　民　　　國　　九十三　　年　　 十二 　　月　　三十一　　日
                                      臺灣臺北地方法院刑事第四庭
                                          審判長法  官  黃雅芬
                                                法  官  余明賢
                                                法  官  黎惠萍
右正本證明與原本無異。
如不服本判決，應於判決送達後十日內向本院提出上訴狀（應抄附繕本）。告訴人或
被害人如對於本判決不服者，應具備理由請求檢察官上訴，其上訴期間之計算係以檢
察官收受判決正本之日期為準。
                                                書記官  楊麗娟
中　　　華　　　民　　　國　　九十四　　年　　  一 　　 月　  　三　  　日
附錄本案論罪科刑法條全文
刑法第二百八十四條第一項前段
中華民國刑法第二百八十四條
 (過失傷害罪)
因過失傷害人者，處六月以下有期徒刑、拘役或五百元以下罰金，致重傷者，處一年
以下有期徒刑、拘役或五百元以下罰金。
從事業務之人，因業務上之過失傷害人者，處一年以下有期徒刑、拘役或一千元以下
罰金，致重傷者，處三年以下有期徒刑、拘役或二千元以下罰金。
